

## Levy de Souza Silva

Endereço para acessar este CV: http://lattes.cnpq.br/1532801358254302

ID Lattes: 1532801358254302

Última atualização do currículo em 27/04/2023

Possui graduação em Ciência da Computação pela Universidade Federal Rural de Pernambuco (2016) e mestrado em Ciência da Computação pela Universidade Federal de Minas Gerais (2018). Atualmente é estudante do curso de Doutorado em Ciência da Computação - UFPE. Tem experiência na área de Ciência da Computação, com ênfase em Banco de Dados, atuando principalmente nos seguintes temas: dados duplicados, recuperação de informação e inteligência artificial. (**Texto informado pelo autor**)

## Identificação

Nome

Nome em citações bibliográficas

**Lattes iD** 

Levy de Souza Silva 💝

SILVA, L. S.;SOUZA, L.;SILVA, L.;SILVA, LEVY

http://lattes.cnpq.br/1532801358254302

## Endereço

## Formação acadêmica/titulação

2019	Doutorado em andamento em Ciências da Computação (Conceito CAF	PES 7).
------	----------------------------------------------------------------	---------

Universidade Federal de Pernambuco, UFPE, Brasil.

Orientador: W Luciano de Andrade Barbosa.

Bolsista do(a): Conselho Nacional de Desenvolvimento Científico e Tecnológico, CNPq,

Brasil.

**2016 - 2018** Mestrado em Ciências da Computação (Conceito CAPES 7).

Universidade Federal de Minas Gerais, UFMG, Brasil.

Título: 3DR-Indexing: um Método para Identificação Automática dos Melhores Atributos de

Indexação em Deduplicação de Dados ?? , Ano de Obtenção: 2018.

Orientador: Mirella M. Moro.

**2011 - 2016** Graduação em Ciência da Computação.

Universidade Federal Rural de Pernambuco, UFRPE, Brasil.

Título: Uma Avaliação de Eficiência e Eficácia da Combinação de Técnicas para

Deduplicação de Dados.

**2011 - 2013** Curso técnico/profissionalizante.

ETEPAM - SECRETARIA DE EDUCAÇÃO/PE - TÉCNICO EM MULTIMEIOS DIDÁTICOS,

ETEPAM, Brasil.

**2008 - 2010** Curso técnico/profissionalizante.

INSTITUTO FEDERAL DE PERNAMBUCO - BELO JARDIM - TÉCNICO EM INFORMÁTICA,

IFPE, Brasil.

# Formação Complementar

# Atuação Profissional

Universidade Federal Rural de Pernambuco, UFRPE, Brasil.

Vínculo institucional

2014 - 2015 Vínculo: Voluntário, Enquadramento Funcional: Monitor, Carga horária: 12 **Outras informações** 

Monitor da Disciplina de Banco de Dados do Curso de Ciência da Computação -

UFRPE/UAG

Vínculo institucional

Vínculo: Voluntário, Enquadramento Funcional: Monitor, Carga horária: 12 2013 - 2014 Monitor da Disciplina de Banco de Dados do Curso de Ciência da Computação -**Outras informações** 

UFRPE/UAG

#### Governo do Estado de Pernambuco, GOVERNO/PE, Brasil.

Vínculo institucional

2010 - 2022 Vínculo: Servidor Público, Enquadramento Funcional: Assistente Administrativo Educacional

#### Seid Tecnologia, SEID, Brasil.

Vínculo institucional

2013 - 2015 Vínculo: Colaborador, Enquadramento Funcional: Desenvolvedor de Sistemas **Outras informações** Desenvolvimento de aplicações para o segmento de automação comercial.

### Faculdade Maurício de Nassau - Caruaru (PE), UNINASSAU, Brasil.

Vínculo institucional

2018 - 2020 Vínculo: Celetista, Enquadramento Funcional: Professor, Carga horária: 3

**Atividades** 

08/2018 - 07/2020 Ensino, Análise e Desenvolvimento de Sistemas, Nível: Graduação

Disciplinas ministradas

Informática

Metodologia de Desenvolvimento de Sistemas

Tópicos Integradores

08/2018 - 12/2018 Ensino, Engenharia Mecânica, Nível: Graduação

> Disciplinas ministradas Programação de Computadores

#### Instituto Federal de Pernambuco, IFPE, Brasil.

Vínculo institucional

2021 - 2022 Vínculo: Servidor Público, Enquadramento Funcional: Professor Substituto, Carga horária:

**Atividades** 

11/2021 - 01/2022 Ensino, Bacharelado em Engenharia de Software, Nível: Graduação

> Disciplinas ministradas Arquitetura de Software

Programação para Dispositivos Móveis Gerência de Projetos de Software

#### Instituto Federal do Ceará, IFCE, Brasil.

Vínculo institucional

2022 - Atual Vínculo: Servidor Público, Enquadramento Funcional: Professor Efetivo - Carreira EBTT,

Regime: Dedicação exclusiva.

**Atividades** 

03/2023 - Atual Ensino, Bacharelado em Sistemas de Informação, Nível: Graduação

Disciplinas ministradas

Laboratório de Desenvolvimento de Sistemas

Lógica de Programação Projeto Integrador II Tecnologias Web

09/2022 - Atual Conselhos, Comissões e Consultoria, Instituto Federal do Ceará - CE - Brasil.

Cargo ou função

Membro do Núcleo Docente Estruturante (NDE) do Curso Superior de Bacharelado em

Sistemas de Informação.

09/2022 - 02/2023 Ensino, Bacharelado em Sistemas de Informação, Nível: Graduação

> Disciplinas ministradas Análise e Projeto de Sistemas

Laboratório de Desenvolvimento de Sistemas

07/2022 - 09/2022 Ensino, Bacharelado em Sistemas de Informação, Nível: Graduação

> Disciplinas ministradas Análise e Projeto de Sistemas

Auditoria e Segurança de Sistemas de Informação

Banco de Dados II Projeto Integrador I Sistemas Operacionais

## Projetos de pesquisa

2017 - 2018

Apoena (CNPa Universal)

Descrição: Apoena - Passado, Presente e Futuro de Redes Sociais Acadêmicas, Os objetivos desse projeto incluem entender o passado e o presente dos indivíduos com novos indicadores e métricas que representam padrões de publicações e de colaborações entre pesquisadores (e grupos), bem como identificar tendências futuras da interação. Web page: http://bit.ly/proj-apoena

Situação: Concluído; Natureza: Pesquisa.

Alunos envolvidos: Graduação: (2) / Mestrado acadêmico: (5) / Doutorado: (1) .

Integrantes: Levy de Souza Silva - Integrante / Mirella Moura Moro - Coordenador / Michele Amaral Brandão - Integrante / Natércia Aquilar Batista - Integrante / Lais Mota de Alencar Rocha - Integrante / Mariana Oliveira - Integrante / William Christhie Caproni de Oliveira - Integrante / Hercules da Costa Sandim - Integrante / Guilherme Augusto de Sousa - Integrante.

Financiador(es): Conselho Nacional de Desenvolvimento Científico e Tecnológico - Auxílio financeiro.

## Projetos de extensão

2014 - 2014

Investigação e Avaliação de Ferramentas de Data Profiling

Descrição: Com o avanço da computação, uma imensa quantidade de dados é produzida diariamente pela humanidade. Analisar e resumir estes dados, assim como identificar padrões e informações genéricas pode representar, em muitos casos, uma tarefa não trivial. Nesse contexto, o perfilamento de dados consiste em examinar os dados de uma fonte de dados (arquivos, bancos de dados, etc.) e gerar metadados sobre os mesmos. Em geral, é possível descobrir a estrutura dos dados, um resumo de seu conteúdo, possíveis relacionamentos e derivar regras de negócio sobre os mesmos. Neste contexto, este trabalho visa realizar uma avaliação experimental de duas ferramentas de perfilamento de dados de código aberto no contexto de grandes bases de dados..

Situação: Concluído; Natureza: Extensão. Alunos envolvidos: Graduação: (1).

Integrantes: Levy de Souza Silva - Integrante / Dimas Cassimiro do Nascimento Filho -Coordenador.

# Áreas de atuação

1.	Grande área: Ciências Exatas e da Terra /	Área: Ciência da Computação.
----	-------------------------------------------	------------------------------

Grande área: Ciências Exatas e da Terra / Área: Ciência da Computação / Subárea: Banco

de Dados.

Grande área: Ciências Exatas e da Terra / Área: Ciência da Computação / Subárea: Dados

Duplicados.

Grande área: Ciências Exatas e da Terra / Área: Ciência da Computação / Subárea: 4

Recuperação de Informação.

Grande área: Ciências Exatas e da Terra / Área: Ciência da Computação / Subárea: 5.

Inteligência Artificial.

Grande área: Ciências Exatas e da Terra / Área: Ciência da Computação / Subárea: Deep 6.

Learning.

#### **Idiomas**

Inglês

3.

Compreende Razoavelmente, Fala Pouco, Lê Bem, Escreve Razoavelmente.

## Prêmios e títulos

2019 Destaque na Docência, Faculdade Uninassau - Grupo Ser Educacional. 2019

Menção Honrosa no Concurso de Teses e Dissertações em Banco de Dados, 34º Simpósio

Brasileiro de Banco de Dados - SBC.

2018 AMW'18 Travel Award, VLDB.

# Produções

### Artigos completos publicados em periódicos

Ordenar por

Ordem Cronológica

1. SILVA, LEVY; BARBOSA, LUCIANO . Matching news articles and wikipedia tables for news augmentation. KNOWLEDGE AND INFORMATION SYSTEMS (ELECTRONIC RESOURCE) JCR, v. 65, p. 1713-1734, 2023.

#### Trabalhos completos publicados em anais de congressos

- **SILVA, L.**; BARBOSA, L.; CASTELO, S.; ZHANG, H.; SANTOS, Ā.; FREIRE, J. . NYUCIN at the NTCIR-16 Dataset Search 2 Task. In: The 16th NTCIR Conference Evaluation of Information Access Technologies, 2022, Tokyo, Japan. Proceedings of the 16th NTCIR Conference on Evaluation of Information Access Technologies, 2022, p. 38-45.
- **2.** LEES, A.; BARBOSA, L.; KORN, F.; **SILVA, L. S.**; WU, Y.; YU, C. . Collocating News Articles with Structured Web Tables. In: 1st International Workshop on News Recommendation and Intelligence, 2021, Ljubljana, Slovenia. Companion Proceedings of the Web Conference 2021. New York: ACM, 2021. p. 393-401.
- **3. SILVA, L. S.**; CANALLE, G. K.; SALGADO, A. C. B.; LOSCIO, B. F.; MORO, M. M. . Uma Análise Experimental do Impacto da Seleção de Atributos em Processos de Resolução de Entidades. In: SBBD Simpósio Brasileiro de Bancos de Dados, 2019, Fortaleza. Anais do Simpósio Brasileiro de Bancos de Dados. Porto Alegre: SBC, 2019.
- **SOUZA**, L.; MURAI, F.; SILVA, A. P. C.; MORO, M. M. . Automatic Identification of Best Attributes for Indexing in Data Deduplication. In: Alberto Mendelzon International Workshop on Foundations of Data Management, 2018, Cali, Colombia. Proceedings of the 12th Alberto Mendelzon International Workshop on Foundations of Data Management, 2018.
- **5. SILVA, L. S.**; NASCIMENTO FILHO, D. C. ; MORO, M. M. . Uma avaliação de Eficiência e Eficácia da Combinação de Técnicas para Deduplicação de Dados. In: SBBD Simpósio Brasileiro de Bancos de Dados, 2017, Uberlândia/MG. Anais do Simpósio Brasileiro de Bancos de Dados. Porto Alegre: SBC, 2017. p. 160-171.

### Resumos expandidos publicados em anais de congressos

- **SILVA, L. S.**; MORO, M. M. . Análise do Impacto do Gerador de Conjuntos de Dados em Experimentos de Deduplicação de Dados. In: SBBD Simpósio Brasileiro de Bancos de Dados, 2017, Uberlândia/MG. Anais do Simpósio Brasileiro de Bancos de Dados Sessão de Pôsteres. Porto Alegre: SBC, 2017. p. 228-233.
- 2. SILVA, L. S.; NASCIMENTO FILHO, D. C. . Avaliação de Eficiência de Ferramentas de Perfilamento de Dados. In: Computer on the Beach 2015, 2015, Florianópolis-SC. Anais do Computer on the Beach 2015, 2015. p. 426-428.
- **3.** ROCHA, R. G. C.; AZEVEDO, R.; PINHEIRO, A.; **SILVA, L. S.**; FARIAS JUNIOR, I.; FRANCA, G.; MEIRA, S. . Uma Base de Casos, Problemas e Soluções para Equipes de Desenvolvimento Distribuído de Software. In: 9th Workshop on Distributed Software Development, Software Ecosystems and Systems-of-Systems, 2015. Anais do CBSOFT 2015, 2015. v. 01. p. 95-96.

#### Resumos publicados em anais de congressos

1. SILVA, L. S.; NASCIMENTO FILHO, D. C. . UAG-DUP: Uma Ferramenta para Geração de Duplicatas Utilizando Bases de Dados e Parâmetros Customizáveis.. In: XV Jornada de Ensino, Pesquisa e Extensão da UFRPE, 2015, Garanhuns-PE. Anais do XV JEPEX, 2015.

#### Apresentações de Trabalho

- **SOUZA, L.**; MORO, M. M. . 3DR-Indexing: um Método para Identificação Automática dos Melhores Atributos de Indexação em Deduplicação de Dados. 2019. (Apresentação de Trabalho/Congresso).
- **2. SILVA, L. S.**; CANALLE, G. K.; SALGADO, A. C. B.; LOSCIO, B. F.; MORO, M. M. . Uma Análise Experimental do Impacto da Seleção de Atributos em Processos de Resolução de Entidades. 2019. (Apresentação de Trabalho/Congresso).
- **3. SOUZA, L.**; MURAI, F. ; SILVA, A. P. C. ; MORO, M. M. . Automatic Identification of Best Attributes for Indexing in Data Deduplication. 2018. (Apresentação de Trabalho/Congresso).
- **4. SILVA, L. S.**; NASCIMENTO FILHO, D. C. ; MORO, M. M. . Uma avaliação de Eficiência e Eficácia da Combinação de Técnicas para Deduplicação de Dados. 2017. (Apresentação de Trabalho/Congresso).
- **SILVA, L. S.**; MORO, M. M. . Análise do Impacto do Gerador de Conjuntos de Dados em Experimentos de Deduplicação de Dados. 2017. (Apresentação de Trabalho/Congresso).
- **6. SILVA, L. S.**; NASCIMENTO FILHO, D. C. . UAG-DUP: Uma Ferramenta para Geração de Duplicatas Utilizando Bases de Dados e Parâmetros Customizáveis.. 2015. (Apresentação de Trabalho/Congresso).

#### Produção técnica

## Programas de computador sem registro

- 1. SILVA, L. S.. SEID PDV 2014. 2014.
- 2. SILVA, L. S.. SCard Versão 1.0. 2012.

#### **Bancas**

#### Participação em bancas de trabalhos de conclusão

#### Trabalhos de conclusão de curso de graduação

- 1. SILVA, J. O.; FELIX, E. M.; **SOUZA, L.**; LIMA, R. S. A. E.. Participação em banca de Jordanna Hellen Maia Lima. Análise Empírica entre WebAssemply e JavaScript para Otimização do Desempenho de Aplicações Web. 2023.
- 2. MEDEIROS, E. P.; **SILVA, L. S.**; SOUZA, R. W. R.. Participação em banca de Francisco Soares da Silva Junior.Caracterização Baseada em Descritores de Textura para Classificação de Imagens de Câncer de Pele. 2022. Trabalho de Conclusão de Curso (Graduação em Bacharelado em Sistemas de Informação) Instituto Federal do Ceará Campus Cedro.
- 3. MEDEIROS, E. P.; SILVA, L. S.; SILVA, D. S.. Participação em banca de Marcos Rodrigues Bezerra. Análise do Uso do Sistema SEI com Outros Sistemas Utilizados no Âmbito do IFCE: Uma Proposta de Integração para Melhorias e Avanços. 2022. Trabalho de Conclusão de Curso (Graduação em Bacharelado em Sistemas de Informação) Instituto Federal do Ceará
- **4.** AZEVEDO, R.; **SILVA, L. S.**; XIMENES, A. F.. Participação em banca de Paulo Mateus da Silva.OrCA: uma Ferramenta Baseada em Linguagem Natural Controlada para Construção Automática de Ontologias. 2019. Trabalho de Conclusão de Curso (Graduação em Ciência da Computação) Universidade Federal Rural de Pernambuco.

#### **Eventos**

#### Participação em eventos, congressos, exposições e feiras

- 1. NTCIR 16th NII TESTBEDS AND COMMUNITY FOR INFORMATION ACCESS RESEARCH CONFERENCE. 2022. (Congresso).
- 2. SBBD 34th BRAZILIAN SYMPOSIUM ON DATABASES. 2019. (Congresso).
- 3. WEBMEDIA 25rd BRAZILIAN SYMPOSIUM ON MULTIMEDIA AND THE WEB. Revisor Externo. 2019. (Congresso).
- **4.** AMW 12th ALBERTO MENDELZON INTERNATIONAL WORKSHOP ON FOUNDATIONS OF DATA MANAGEMENT. 2018. (Congresso).
- 5. SBBD 33rd SIMPÓSIO BRASILEIRO DE BANCO DE DADOS. Revisor Externo. 2018. (Congresso).
- **6.** SBBD 32nd SIMPÓSIO BRASILEIRO DE BANCO DE DADOS. 2017. (Congresso).
- 7. WEBMEDIA 23rd BRAZILIAN SYMPOSIUM ON MULTIMEDIA AND THE WEB, Revisor Externo. 2017. (Congresso).
- **8.** I CICLO DE PALESTRAS TIME JR. 2015. (Outra).
- 9. JEPEX XV JORNADA DE ENSINO, PESQUISA E EXTENSÃO DA UFRPE. 2015. (Congresso).
- **10.** CSBC 33º CONGRESSO DA SOCIEDADE BRASILEIRA DE COMPUTAÇÃO. 2013. (Congresso).
- 11. ERIPE III EDIÇÃO DA ESCOLA REGIONAL DE INFORMÁTICA DE PERNAMBUCO (ERIPE). 2013. (Congresso).
- 12. I COLÓQUIO DE COMPUTAÇÃO. 2011. (Outra).
- 13. ENSOL IV ENCONTRO DE SOFTWARE LIVRE DA PARAÍBA. 2010. (Congresso).

#### Organização de eventos, congressos, exposições e feiras

SILVA, L. S.. XXXII SIMPÓSIO BRASILEIRO DE BANCO DE DADOS. 2017. (Congresso).

# Orientações

### Orientações e supervisões concluídas

## Trabalho de conclusão de curso de graduação

1. Alex Alves dos Santos. Predição de Gêneros Musicais Utilizando Algoritmos de Aprendizagem de Máquina e Inteligência Artificial. 2023. Trabalho de Conclusão de Curso. (Graduação em Bacharelado em Sistemas de Informação) - Instituto Federal do Ceará - Campus Cedro. Orientador: Levy de Souza Silva.

# Outras informações relevantes

Aprovações em Concursos Públicos: - Aprovado em 2º Lugar no Concurso para Professor EBTT do Instituto Federal do Ceará (2022); - Aprovado em 3º Lugar no Concurso para Professor de Desenvolvimento de Sistemas da Secretaria de Educação de Pernambuco (2016); - Aprovado em 4º Lugar no Concurso para Assistente Administrativo Educacional da Secretaria de Educação de Pernambuco (2008); - Aprovado em 8º Lugar no Concurso para Secretário de Escola I da Prefeitura Municipal de Lajedo-PE (2008).

Página gerada pelo Sistema Currículo Lattes em 01/05/2023 às 14:00:40

Imprimir currículo